【裁判字號】    91,訴,2196
【裁判日期】    920530
【裁判案由】    違反槍砲彈藥刀械管制條例
【裁判全文】
臺灣臺中地方法院刑事判決                        九十一年度訴字第二一九六號
    公  訴  人  臺灣臺中地方法院檢察署檢察官
    被      告  丙○○
    選任辯護人  吳國聖律師
    被      告  己○○
右列被告因違反槍砲彈藥刀械管制條例案件，經檢察官提起公訴（九十一年度偵字第
一五三四四號），本院判決如左：
    主  文
丙○○未經許可，持有其他可發射子彈具有殺傷力之改造手槍，處有期徒刑壹年貳月
，併科罰金新臺幣玖萬元，罰金如易服勞役，以銀元參佰元即新臺幣玖佰元折算壹日
。扣案之改造玩具手槍壹枝（槍號管制編號：0000000000號）沒收。
己○○未經許可，寄藏其他可發射子彈具有殺傷力之改造手槍，處有期徒刑玖月，併
科罰金新臺幣玖萬元，罰金如易服勞役，以銀元參佰元即新臺幣玖佰元折算壹日。扣
案之改造玩具手槍壹枝（槍號管制編號：0000000000號）沒收。
    事  實
一、丙○○於民國九十一年七月二十九日凌晨五時許，在臺中市○○路與崇興路口旁
    之空地草叢內，發現經人棄置無人所有之由仿BERETTA廠半自動手槍製造之金屬
    玩具手槍車通槍管內阻鐵改造而成之具有殺傷力之改造手槍一枝（槍號管制編號
    ：0000000000號），其明知該改造玩具手槍係槍砲彈藥刀械管制條例
    所列管之物，竟仍撿拾取得，因而未經許可持有該手槍。己○○明知丙○○拾得
    之上開改造玩具手槍，係槍砲彈藥刀械管制條例所管制之物品，竟旋於同年七月
    底在其臺中市○○區○○路三段一一一巷三三號住處，由丙○○交付予己○○，
    未經許可而受寄藏放在上址庭院內之花盆中。嗣於九十一年八月四日二十時十五
    分許，為警在己○○上開住處查獲其施用毒品及轉讓毒品與丁○○、庚○○、乙○○及販賣毒品與丁○○等犯行，而尚未查悉其寄藏改造玩具手槍之犯行前，即
    主動向員警自首，並會同警員在上址庭院內之花盆中扣得前述改造玩具手槍一枝
    ，取出報繳交付予員警，而接受裁判。
二、案經臺中市警察局第五分局報告臺灣臺中地方法院檢察署檢察官偵查起訴。
    理  由
一、訊據被告己○○對被告丙○○交付前揭改造玩具手槍一枝保管藏放在臺中市○○
    區○○路三段一一一巷三三號住處庭院內之花盆中之事實坦承不諱，被告丙○○
    則矢口否認有何持有上開改造玩具手槍一枝之犯行，其於偵查中辯稱該槍是被告
    己○○的，不是其寄放云云，復於審理中辯稱其於九十一年七月二十九日上午五
    時許在臺中市○○路與崇興路口旁之空地草叢看到一把手槍，但印象中體積較扣
    案手槍大，但其並未撿拾該槍，即至電動玩具店打電動玩具，其有遇到被告己○○，並向劉某表示有看到一把槍，劉某自己跑去看，其並未交付槍枝予被告己○○，扣案玩具手槍並非其撿到，其不確定在臺中市○○路與崇興路口旁之空地草
    叢看到的手槍是否即是扣案玩具手槍云云。經查：
  (1)扣案改造玩具手槍確係被告丙○○交付與被告己○○保管藏放一節，迭據被告己○○於警訊時、偵查中及本院審理中指訴明確，而被告丙○○於警訊時亦供承扣
    案手槍係其見棄置於草叢中，即約被告己○○將該手槍取回，己○○說他要，於
    是就置於他家中庭院花盆內，該手槍係其於九十一年七月二十九日凌晨五時許在
    臺中市○○路與崇興街口旁空地發現，撿到後就拿到己○○家中，己○○說他要
    ，就留在他家了等語，就上開改造玩具手槍確係被告丙○○拾獲並交付予被告己○○藏放一節所述互核相符。
  (2)又證人丁○○、乙○○於本院審理中證稱其只認識被告己○○，並不知劉某住處
    花盆內有槍等語，另證人即被告丙○○之友人辛○○證稱其認識被告丙○○，並
    不認識己○○，並不知道連某持有槍枝，亦不知道丙○○有無將槍寄放在己○○
    住處之情事等語，查近年政府為維護治安，查禁槍枝，報導即深且廣，且就槍砲
    彈藥刀械管制條例更於八十六年間大幅修正，提高刑度，對於持有槍枝係犯罪行
    為應為民眾所熟悉。而被告二人就持有、寄藏改造手槍並未持以犯案，業據被告
    己○○於警訊時供明，渠等就持有及寄藏改造玩具手槍之犯行，衡情當不至向家
    屬友人宣示週知，是以證人丁○○、乙○○、辛○○並不知渠等有持有、寄藏改
    造玩具手槍一事，尚與常情無違，自不得以證人丁○○、乙○○、辛○○不知其
    情即遽認被告二人並無持有及寄藏改造玩具手槍之犯行，是以證人等人之證述尚
    不足為有利被告等二人之認定依據。又被告丙○○之選任辯護人聲請本院傳訊證
    人即被告己○○之父戊○○於本院審理中證稱其曾聽聞被告己○○表示有槍，其
    得知後沒幾天就向警方報案，是其妻向文昌派出所報案的，第二天警方就前來查
    獲槍枝，是被告己○○主動配合起出槍枝，其並未向被告己○○詢問槍是購買或
    撿來的等語，惟依上開證人證述內容，亦僅得以認定證人戊○○得知被告己○○
    持有槍枝之事實，未能證明槍枝之來源為何，此亦無從據以為有利被告丙○○之
    認定。
  (3)此外，復有扣案之改造玩具手槍一枝可資佐證。而扣案之改造玩具手槍經鑑定結
    果，認係由仿BERETTA廠半自動手槍製造之金屬玩具手槍車通槍管內阻鐵改造而
    成，雖欠缺滑套固定梢，惟仍可供擊發子彈使用，具有殺傷力，有內政部警政署
    刑事警察局九十一年八月二十一日刑鑑字第○九一○二一一三四四號槍彈鑑定書
    一份在卷可參。被告丙○○雖否認犯行，惟其於警訊時供述其確有撿拾棄置於草
    叢中之手槍，撿到後就拿至被告己○○住處等情節，核與被告己○○供述情節相
    符，被告丙○○事後翻異前詞，顯係卸責之詞，不足採信。綜上，被告二人犯罪
    事實至為明確，犯行均堪認定，均應依法論科。
二、核被告丙○○所為，係犯槍砲彈藥刀械管制條例第十一條第四項之未經許可持有
    其他可發射子彈之改造手槍罪，被告己○○則犯同條項之未經許可寄藏其他可發
    射子彈之改造手槍罪。又按寄藏與持有，均係將物置於自己實力支配之下，僅寄
    藏必先有他人之持有行為，而後始為之受寄代藏而已，故寄藏之受人委託代為保
    管，其保管之本身，亦屬持有，不過，此之持有係受寄之當然結果，（修正前）
    槍砲彈藥刀械管制條例第七條第四項，第十一條第二項係將「持有」與「寄藏」
    為分別之處罰規定，則單純之「持有」，固不包括「寄藏」，但「寄藏」之受人
    委託代為保管，其保管之本身所為之「持有」，既係「寄藏」之當然結果，法律
    上自宜僅就「寄藏」行為為包括之評價，不應另就「持有」予以論罪（最高法院
    七十四年度臺上字第三四○○號判例意旨參照）。是被告己○○寄藏後持有手槍
    之行為係寄藏行為之當然結果，不另論罪。又被告己○○在未經員警發覺其犯行
    前，即主動向員警自首，並報繳其持有上開改造手槍一枝等情，業據證人即查獲
    員警甲○○於本院審理中證述明確，應依槍砲彈藥刀械管制條例第十八條第一項
    規定，減輕其刑。爰審酌被告丙○○持有及被告己○○寄藏前開改造玩具手槍行
    為，影響社會治安，暨其犯罪之動機、目的、手段、被告丙○○持有改造玩具手
    槍時間甚短，另被告己○○藏放槍枝時間較長，及被告二人之犯罪情節、犯罪所
    生之危害，而犯後被告己○○坦承犯行，主動配合警方供出槍枝，態度良好，被
    告丙○○於警訊時坦承犯行，嗣翻異前詞，砌詞圖卸之犯後態度不佳等一切情狀
    ，各量處如主文所示之刑，併分別就所處罰金刑部分諭知易服勞役之折算標準。
    又扣案仿BERETTA廠半自動手槍製造之金屬玩具手槍車通槍管內阻鐵改造而成之
    改造手槍一枝具有殺傷力，已如前述，係屬違禁物，應依刑法第三十八條第一項
    第一款之規定予以宣告沒收。
據上論斷，應依刑事訴訟法第二百九十九條第一項前段，槍砲彈藥刀械管制條例第十
一條第四項、第十八條第一項，刑法第十一條、第四十二條第二項、第三十八條第一
項第一款，罰金罰鍰提高標準條例第二條，判決如主文。
中      華      民      國      九十二      年    五    月      三十    日
                                    臺灣臺中地方法院刑事第二庭
                                        法  官  陳  葳
右正本證明與原本無異
如不服本判決，應於收受本判決後十日內向本院提出上訴書狀，其未敘述上訴理由者
，並得於提起上訴後十日內向本院補提理由書狀（均須按他造當事人之人數附繕本）
「切勿逕送上級法院」
                                        書記官
中      華      民      國      九十二      年    五    月      三十    日
附錄法條：
槍砲彈藥刀械管制條例第十一條第四項
未經許可，持有、寄藏或意圖販賣而陳列第一項所列槍砲者，處一年以上七年以下有
期徒刑，併科新臺幣七百萬元以下罰金。


司法院資訊處製作；財團法人民間司法改革基金會備份。
